【裁判字號】    99,易,372
【裁判日期】    990518
【裁判案由】    竊盜
【裁判全文】
臺灣彰化地方法院刑事判決               99年度易字第372號
公  訴  人  臺灣彰化地方法院檢察署檢察官
被      告  甲○○
被      告  丙○○
上列被告等因竊盜案件，經檢察官提起公訴（99年度調偵字第23
4 號），本院判決如下：
    主  文
甲○○共同攜帶兇器，毀壞安全設備竊盜，累犯，處有期徒刑柒
月，未扣案之螺絲起子壹支沒收之。
丙○○共同攜帶兇器，毀壞安全設備竊盜，累犯，處有期徒刑柒
月，未扣案之螺絲起子壹支沒收之。
    事  實
一、甲○○因施用毒品案件，經本院以96年度訴字第1056號判處
    有期徒刑8 月，減為有期徒刑4 月確定，並於民國（下同）
    97 年1月22日以易科罰金方式執行完畢。又丙○○前因違反
    槍砲彈藥刀械管制條例案件，經本院以81年度易字第1215號
    判處有期徒刑10月，因其不服判決而上訴，經臺灣高等法院
    臺中分院駁回上訴確定（下稱第1 案）。又因違反肅清煙毒
    條例、麻醉藥品管理條例案件，經本院以81年度訴字第1315
    號分別判處有期徒刑3 年2 月、3 月，應執行有期徒刑3 年
    3 月確定（下稱第2 案）。第1 、2 案經裁定應執行有期徒
    刑3 年10月確定。再因違反肅清煙毒條例、麻醉藥品管理條
    例、恐嚇案件，經本院以83年度訴字第233 號分別判處有期
    徒刑3 年2 月、7 月、10月，應執行有期徒刑4 年2 月確定
    （下稱第3 案）。第3 案與前揭裁定之應執行有期徒刑3 年
    10月接續執行，於85年5 月30日縮短刑期假釋出監。於假釋
    付保護管束期間，又因違反麻醉藥品管理條例案件，經臺灣
    高等法院臺中分院以86年度上易字第27 7號判處有期徒刑7
    月確定（下稱第4 案）。復因違反肅清煙毒條例，經本院以
    86年度訴字第939 號判處有期徒刑3 年4 月確定（下稱第5
    案），前開假釋因而遭撤銷，再因搶奪案件，經本院以87年
    度訴字第166 號判處有期徒刑1 年確定（下稱第6 案），上
    開第4 、5 案經裁定應執行有期徒刑3 年8 月確定，與撤銷
    假釋所餘殘刑及第6 案接續執行，於93年1 月16日因縮短刑
    期假釋出監。又於95年間，因施用毒品案件，經法院裁定送
    強制戒治，前揭假釋遭撤銷而入監執行上揭殘餘刑期，因依
    九十六年罪犯減刑條例規定裁定減為應執行有期徒刑1 年11
    月、2 年1 月確定，而於96年7 月16日執行完畢出監。
二、詎甲○○、丙○○均不知悔改，共同意圖為自己不法所有之
    犯意聯絡及行為分擔，由丙○○於98年10月19日凌晨1 、2
    時許，駕駛其不知情女友江巧玲所有之車牌號碼KS－1650號
    自用小客車附載甲○○至彰化縣員林鎮出水巷22號乙○○所
    有之倉庫，丙○○則在旁把風，而甲○○持其所有且客觀上
    足供兇器使用之螺絲起子1 支破壞該倉庫鐵捲門之門鎖，並
    進入倉庫內，徒手竊取乙○○所有置放在倉庫內之龍眼乾10
    箱（每箱價值為新台幣11500 元）並搬至車上，並載運至員
    林鎮州巷之青山國小後方空屋藏放。渠等又共同承續前揭
    同一竊盜犯意，返回上開倉庫處，接續竊取將乙○○所有之
    龍眼乾11箱並搬至車上，亦載運至青山國小後方空屋藏放。
    渠等再共同承續前揭同一竊盜犯意，返回上開倉庫處，接續
    竊取乙○○所有之龍眼乾11箱並搬至車上，而駛離現場，渠
    等將竊得之龍眼乾之其中4 箱載往丙○○住處藏放，其餘7
    箱則仍放置於車上，待天亮後欲拿去變賣。嗣因乙○○於同
    日凌晨3 、4 時許，經人告知該倉庫遭竊而前往查看，發現
    鐵捲門之門鎖遭人破壞，置放該處之龍眼乾不翼而飛，隨即
    在附近察看，巧遇丙○○於同日凌晨5 、6 時許，駕駛載有
    7 箱竊得龍眼乾之自用小客車自其住處離開，乙○○遂騎乘
    車號LBG －922 號重型機車尾隨跟蹤至員林鎮○○路○ 段3
    51號旁空地，見丙○○將該自用小客車停放在該處，並搭乘
    甲○○所騎駛機車離去，乙○○上前察看，發現其失竊之龍
    眼乾放置在丙○○駕駛之自用小客車內，旋即報警處理，員
    警先在該自用小客車上扣得龍眼乾7 箱，並循線追查得知丙○○涉嫌重大，丙○○經傳未到，其母親黃梁阿欒以電話聯
    絡丙○○得知贓物藏放處所後，乃帶警至青山國小後方空屋
    取出龍眼乾21箱而查扣。
三、案經彰化縣警察局員林分局報告及臺灣彰化地方法院檢察署
    檢察官偵辦後起訴。
    理  由
一、本件認定事實所引用之本件卷證所有證據，檢察官及被告等
    迄於本院言詞辯論終結前均未表示異議，本院審酌前開書證
    、物證並無證據證明係公務員違背法定程序所取得，亦無刑
    事訴訟法第159 條之4 之顯有不可信之情況與不得作為證據
    之情形，本件認定事實所引用之本件卷證所有證據，均認為
    有證據能力。
二、上揭事實，被告甲○○、丙○○2 人於本院審理中均自白不
    諱，核與證人即被害人乙○○、證人江巧玲、黃梁阿欒等人
    於警詢及偵查中證述內容均相符。再觀諸偵卷第49頁反面照
    片所示，上開鐵捲門之門鎖確實有遭破壞扭轉等，核與證人
    乙○○於本院審理證述該門鎖已破壞無法使用乙情相符，復
    有監視器錄影翻拍照片4 張、車籍查詢基本資料詳細畫面、
    內政部警政署刑事警察局鑑驗書1 份、被告丙○○所使用之
    行動電話門號0000000000號及0000000000號之雙向通聯記紀
    錄、贓物認領保管單與查獲照片8 張在卷可稽，足徵被告2
    人之任意性自白與事實相符，可以採信。綜上所述，本件事
    證明確，被告2 人上開共同竊盜犯行均堪認定，應予依法論
    科。
三、按刑法第321 條第1 項第2 款所謂之「門扇」，係指門戶、
    窗扇等阻隔出入之設備而言，至於鐵門窗乃防盜之安全設備
    ，而非單純之門扇（最高法院73年度臺上字第3398號判決意
    旨參照），又毀壞構成門扇之一部之電動鎖及喇叭鎖，係毀
    壞門扇之行為，毀壞附加於門上之掛鎖，則屬毀壞安全設備
    （最高法院83年度台上字第3856號判決意旨參照）；查被害
    人倉庫前方之鐵捲門，係用以防盜之安全設備，並非單純之
    門扇，故毀壞附著於鐵捲門之門鎖，自屬安全設備。復按刑
    法第321 條第1 項第3 款之攜帶兇器竊盜罪，係以行為人攜
    帶兇器為其加重條件，此所謂兇器，其種類並無限制，凡客
    觀上足以對人之生命、身體、安全構成威脅，具有危險性之
    兇器為已足，並不以攜帶之初有行兇之意圖為必要（最高法
    院79年臺上字第5253號判例意旨參照）；查甲○○所持之螺
    絲起子1 支足以扭轉方式破壞鐵捲門之門鎖，衡情應屬尖銳
    之金屬器具，且被告甲○○於本院審理中自承該螺絲起子長
    約10公分，客觀上自屬於足以殺傷人之生命、身體之器械，
    顯為具有危險性之兇器無訛。故核被告所為，係犯刑法第32
    1 條第1 項第2 、3 款之攜帶兇器毀壞安全設備竊盜罪，至
    於公訴意旨認被告所為係犯刑法第321 條第1 項第2 款罪嫌
    ，惟被告是攜帶足供兇器使用之螺絲起子1 支毀壞安全設備
    竊盜，亦構成同條項第3 款攜帶凶器之加重竊盜要件，然此
    均僅係加重條件之增加，屬單純一罪，本院自得加以審究，
    無庸變更起訴法條，併此敘明。被告等先後3 次進入乙○○
    上開倉庫竊盜之行為，係基於單一之竊盜犯意，且各次行為
    係於密切接近之時地實施，侵害同一之法益，各行為之獨立
    性極為薄弱，依一般社會健全觀念，在時間差距上，難以強
    行分開，在刑法評價上，以視為數個舉動之接續施行，合為
    包括之一行為予以評價，較為合理，亦即應屬接續犯，而包
    括論以一罪。被告2 人就前述竊盜犯行，有犯意聯絡與行為
    分擔，為共同正犯。又被告2 人共同破壞被害人鐵捲門門鎖
    之毀損行為，已結合於所犯加重竊盜之罪質中，無更行構成
    毀損罪之餘地，併予敘明。又被告2 人有如事實欄所載前科
    紀錄，有臺灣高等法院被告前案紀錄表存卷可佐，其等於有
    期徒刑執行完畢後，5 年內故意再犯本案有期徒刑以上之罪
    ，均為累犯，各應依刑法第47條第1 項規定加重其刑。爰審
    酌被告2 人不思循正途以獲取個人所需，竟任意竊取他人財
    物，侵害他人權益非微，顯然欠缺法紀觀念，並考量其所竊
    取之財物價值、對被害人所生損害、暨其等於行竊過程中，
    而丙○○僅在旁把風，犯後均坦承犯行及被害人達成和解（
    有本院調解筆錄在卷可參）等一切情狀，分別量處主文所示
    之刑。至本件作案用之螺絲起子1 支，且係被告甲○○所有
    ，雖未扣案，然並無事證足認已遭滅失丟棄，故仍宣告予以
    沒收。
據上論結，應依刑事訴訟法第第299 條第1 項前段，刑法第28條
、第321 條第1 項第2 款、第3 款、第47條第1 項、第38條第1
項第2 款，判決如主文。
本案經檢察官蕭有宏到庭執行職務。
中    華    民    國    99    年    5     月    18    日
                  刑事第六庭          法  官  鮑慧忠
以上正本證明與原本無異。
如不服本判決應於收受判決後10日內向本院提出上訴書狀，並應
敘述具體理由；其未敘述上訴理由者，應於上訴期間屆滿後20日
內向本院補提理由書狀( 均須按他造當事人之人數附繕本) 「切
勿逕送上級法院」。
告訴人或被害人對於判決如有不服具備理由請求檢察官上訴者，
其上訴期間之計算係以檢察官收受判決正本之日期為準。
中    華    民    國    99    年    5     月    18    日
                                      書記官  林子惠
附錄本案論罪科刑法條全文：
中華民國刑法第321條
（加重竊盜罪）
犯竊盜罪而有左列情形之一者，處 6 月以上、 5 年以下有期徒
刑：
一、於夜間侵入住宅或有人居住之建築物、船艦或隱匿其內而犯
    之者。
二、毀越門扇、牆垣或其他安全設備而犯之者。
三、攜帶兇器而犯之者。
四、結夥三人以上而犯之者。
五、乘火災、水災或其他災害之際而犯之者。
六、在車站或埠頭而犯之者。
前項之未遂犯罰之。

司法院資訊處製作；財團法人民間司法改革基金會備份。
